【裁判字號】    98,抗,1723
【裁判日期】    981113
【裁判案由】    損害賠償
【裁判全文】
臺灣高等法院民事裁定                  98年度抗字第1723號
抗  告  人  乙○○
            戊○○
相  對  人  板信商業銀行股份有限公司
法定代理人  丁○○
相  對  人  丙○○
            甲○○
抗告人因與相對人間請求損害賠償事件，對於中華民國98年10月
13日臺灣板橋地方法院98年度訴字第519 號所為裁定提起抗告，
本院裁定如下：
    主      文
抗告駁回。
抗告訴訟費用由抗告人負擔。
    理      由
一、原裁定以：查本件訴訟標的之法律關係為民法第184條、第1
    88條侵權行為損害賠償請求權。原判決對於該訴訟標的之一
    部或訴訟費用裁判並無脫漏，亦無應依職權宣告假執行而未
    為宣告，或忽視假執行或免為假執行聲請之情事，故抗告人
    聲請補充判決，於法不合。乃裁定駁回抗告人聲請補充判決
    。經核無不合。
二、抗告意旨略以：(一)相對人板信商業銀行股份有限公司（下稱
    板信銀行）放任相對人甲○○故意侵害抗告人權益，將尚未
    到期之定期存款，利用抗告人交付存摺及印鑑辦理更換美金
    存款之機會，偽造申購債券指示書、盜蓋印鑑，偽造取款憑
    證，未經抗告人填具定期存款中途解約通知書及存款憑條，
    擅自轉帳，違反銀行法第7、8條規定。(二)抗告人戊○○未閱
    覽原法院98年8 月26日言詞辯論筆錄並簽名，迄今未悉筆錄
    內容，在辯論庭上明白表示只有口頭委託母親代為將台幣定
    存轉換為美金存款，此外無其他委辦事項。抗告人未委託母
    親代為同意申請中途解約定期存款，再存入母親之活期儲蓄
    存款帳戶，並聲明自3年前定期存款於板信銀行後埔分行，
    自動轉帳尚未到期即被解約擅自存入乙○○帳戶，再被偽造
    提款憑證，盜蓋印鑑轉帳存入後埔分行帳戶運用，依民法第
    248 條、及第72、73、74、75條，即可認定相對人故意侵權
    行為。(三)相對人侵權行為過程明顯，依民法第248 條及第72
    、73、74、75條，違背法令侵權之法律行為無效等語。
三、當事人聲請補充判決或裁定，以訴訟標的之一部或訴訟費用
    之裁判有脫漏者為限，此觀民事訴訟法第233條第1項、第23
    9 條規定自明。所謂裁判有脫漏，係指法院應於主文表示裁
    判結果之事項實際上未為裁判之表示者而言。至於非應表示
    於裁判主文之事項，則不在得聲請補充裁判之列，最高法院
    92年台聲字第143號裁判意旨參照。
  (一)查抗告人起訴主張伊無購買債券之意思，相對人詐騙抗告人
    乙○○購買債券，使抗告人受有損失，有抗告人民事訴訟起
    訴狀在卷可稽。抗告人於98年8 月26日言詞辯論期日當庭則
    稱：伊委託抗告人乙○○處理定存，並不是要申購債券等語
    。抗告人聲明請求相對人應連帶賠償其贖回價差及匯差之損
    害。業據原判決於理由貳之一詳細載明抗告人起訴之原因事
    實及訴之聲明。
  (二)原法院就相對人是否確有起訴事實所述之行為為調查審理，
    經認定相對人並無抗告人所指訴之行為，故相對人不構成侵
    權行為，抗告人請求相對人應連帶負侵權行為損害賠償責任
    ，為無理由，判決駁回抗告人之訴及假執行之聲請，揆諸首
    揭說明，原判決於主文並無裁判脫漏之處。
  (三)按民法第248 條係規定收受定金之效力；民法第72條係規定
    法律行為違背於公序良俗之效力；民法第73條係規定法律行
    為不依法定方式之效力：民法第74條係規定暴利行為之效力
    ；民法第75條係規定無行為能力人之意思表示無效。上開法
    條並非法院應於裁判主文表示之事項，不得聲請補充裁判。
    抗告人稱依民法第248 條、第72至75條規定，相對人違背法
    令侵權之法律行為無效，聲請原法院就此部分補充判決等語
    ，於法未合。原法院駁回抗告人補充判決之聲請，核無違誤
    。
  (四)抗告人於抗告程序中稱相對人違反銀行法第7、8條規定之新
    事實及證據部分，非抗告程序所得審酌。
四、抗告意旨指摘原裁定不當，求予廢棄，為無理由，應予駁回
    。
五、據上論結，本件抗告為無理由，爰裁定如主文。
中    華    民    國    98    年    11    月    13    日
                    民事第二庭
                        審判長法  官  吳謙仁
                              法  官  蘇瑞華
                              法  官  李瓊蔭
正本係照原本作成。
本裁定除以適用法規顯有錯誤為理由外，不得再抗告。如提起再
抗告，應於收受後10日內委任律師為代理人向本院提出再抗告狀
。並繳納再抗告費新台幣１千元。
中    華    民    國    98    年    11    月    16    日
                              書記官  王才生

司法院資訊處製作；財團法人民間司法改革基金會備份。
